臺灣高等法院刑事判決
111年度上訴字第805號
上  訴  人  
即  被  告  梁凱崴



上列上訴人因違反毒品危害防制條例案件，不服臺灣桃園地方法
院110年度訴字第408號，中華民國110年12月7日第一審判決（起
訴案號：臺灣桃園地方檢察署109年度少連偵字第360號），提起
上訴，本院判決如下：
    主  文
上訴駁回。                                              
    理  由
一、按不服地方法院之第一審判決而上訴者，應向管轄第二審之
    高等法院為之；上訴書狀應敘述具體理由；上訴書狀未敘述
    上訴理由者，應於上訴期間屆滿後20日內補提理由書於原審
    法院，逾期未補提者，原審法院應定期間先命補正；第二審
    法院認為上訴書狀未敘述理由或上訴有第362條前段之情形
    者，應以判決駁回之，但其情形可以補正而未經原審法院命
    其補正者，審判長應定期間先命補正，刑事訴訟法第361條
    、第367條分別定有明文。而所謂具體理由，並不以其書狀
    應引用卷內訴訟資料，具體指摘原審判決不當或違法之事實
    ，亦不以於以新事實或新證據為上訴理由時，應具體記載足
    以影響判決結果之情形為必要。但上訴之目的，既在請求第
    二審法院撤銷或變更第一審之判決，所稱「具體」，當係抽
    象、空泛之反面，若僅泛言原判決認事用法不當、採證違法
    或判決不公、量刑過重等空詞，而無實際論述內容，即無具
    體可言。從而，上開法條規定上訴應敘述具體理由，係指須
    就不服判決之理由為具體之敘述而非空泛之指摘而言。又原
    審法院對上訴書狀有無記載理由，為形式上之審查，認有欠
    缺，且未據上訴人自行補正者，固應定期間先命補正。然上
    訴理由是否具體，依民國96年7月4日刑事訴訟法第361條修
    正理由三之說明，屬第二審法院審查範圍，不在命補正之列
    。
二、本件上訴人即被告甲○○不服原判決，提起第二審上訴，於11
    0年12月27日刑事聲明上訴狀記載「對本件原審判決誠難甘
    服，爰於法定期間內聲明上訴，除上訴理由容後補呈外，理
    先行狀請鈞院鑒核，准予上訴」，嗣於111年2月16日補提上
    訴理由狀，並記載：「因家中真的收入來源剩我和母親，母
    親年齡也已邁入60，身體在近期也逐漸不好，尤其膝蓋，請
    鈞院從輕量刑，再給我一次機會，我會改過自新」云云（見
    本院卷第23、25頁）。
三、本院查：　　
　㈠本件原審以上訴人即被告甲○○於警詢、偵查及原審審理中坦
    承與葉○豪（姓名年籍詳卷）於通訊軟體微信暱稱「壞壞」
    群組上張貼販毒訊息而共同犯販賣第三級毒品而混合二種以
    上毒品未遂罪之供述、證人即共犯葉○豪、證人即喬裝買家
    之員警林宇盛之證述、桃園市政府警察局平鎮分局扣押筆錄
    、扣押物品目錄表、職務報告、現場及毒品照片、對話紀錄
    照片、葉○豪與喬裝買家之員警對話紀錄截圖，與扣案含4-
    甲基甲基卡西酮、硝西泮成分之毒品咖啡包，暨交通部民用
    航空局航空醫務中心109年9月4日航藥鑑字第0000000號毒品
    鑑定書、內政部警政署刑事警察局110年3月24日刑鑑字第10
    98021304號鑑定書等為據，認定被告否認知悉葉○豪為未成
    年人乙節，並非可採，其有成年人與少年共同犯販賣第三級
    毒品而混合二種以上毒品未遂犯行，於依兒童及少年福利與
    權益保障法第112條第1項前段規定加重其刑，嗣依刑法第25
    條第2項、毒品危害防制條例第17條第2項規定遞減輕其刑後
    ，審酌被告為牟個人私利，無視政府制定毒品危害防制條例
    杜絕毒品犯罪之禁令，仍意圖營利而與葉○豪共同販賣含第
    三、四級毒品成分之毒品咖啡包，所為足以擴散毒品並增加
    施用毒品人口，戕害購毒者之身心健康，實有不該，然其犯
    後坦承犯行，兼衡其犯罪之動機、目的、手段、本案販賣毒
    品之種類及數量、高職畢業之智識程度、未婚、家中有母親
    需扶養之經濟狀況、幸未及販賣得逞即為警查獲等一切情狀
    ，量處有期徒刑4年。末就扣案毒品咖啡包20包、行動電話1
    支宣告沒收。已詳敘其所憑證據、認定理由及量刑依據。
  ㈡被告上訴意旨請求從輕量刑等語，惟原判決就被告犯罪事實
    之認定及科刑部分之量刑基礎，已於理由欄內具體說明，業
    如前述，被告提出之刑事上訴狀2紙雖有敘述上訴理由，但
    僅提出與量刑無關之家中經濟狀況，空泛指摘原判決量刑太
    重，對於原判決究有何不當或違法之處，毫無一語提及，自
    非屬上訴第二審之具體理由，其上訴自不合法律上之程式，
    爰不經言詞辯論予以駁回。
據上論斷，應依刑事訴訟法第367條前段、第372條，判決如主文
。
中　　華　　民　　國　　111 　年　　3 　　月　　7 　　日
                  刑事第十四庭  審判長法　官  黃斯偉　　
                                      法　官  郭豫珍
                                      法　官  黎惠萍
以上正本證明與原本無異。
如不服本判決，應於收受送達後20日內向本院提出上訴書狀，其
未敘述上訴之理由者並得於提起上訴後20日內向本院補提理由書
（均須按他造當事人之人數附繕本）「切勿逕送上級法院」。
                                      書記官  楊筑鈞
中　　華　　民　　國　　111 　年　　3 　　月　　7 　　日